臺灣新竹地方法院刑事判決　　　　　 100年度審交易字第18號
公　訴　人　臺灣新竹地方法院檢察署檢察官
被　　　告　詹森雄
選任辯護人　李晉安律師
上列被告因過失致死案件，經檢察官提起公訴（99年度偵字第89
37號），本院改依簡式審判程序，判決如下：
    主  文
詹森雄犯過失致人於死罪，處有期徒刑柒月。
    事  實
一、詹森雄於民國99年10月4日晚上7時許，騎乘車號AT3-881 號
    普通重型機車，由新竹縣竹東鎮○○路○ 段往竹北方向行駛
    ，欲往私立大華技術學院上課，嗣於同日晚上7 時15分許，
    途經新竹縣芎林鄉○○路○段282號前，本應注意車前狀況，
    並隨時採取必要之安全措施並依速限標誌或標線之規定小心
    駕駛，而依當時天候晴、夜間有照明、柏油路面乾燥無缺陷
    等情形，並無不能注意之情事，竟疏未注意及此，以時速80
    公里之速度超速行駛於速限為時速60公里之慢車道上，因閃
    路上之人孔蓋（非障礙物）不慎與當時行走於前方慢車道旁
    之鍾賴清蘭發生碰撞，致鍾賴清蘭肝臟破裂引發出血性休克
    並於送醫急救後不治死亡。
二、案經臺灣新竹地方法院檢察署檢察官據報相驗後自動檢舉簽
    分偵查起訴。
    理  由
一、本件被告所犯過失致死罪，『非』死刑、無期徒刑、最輕本
    刑為3 年以上有期徒刑之罪，或高等法院管轄第一審之案件
    ，被告於本院準備程序進行中，就被訴事實為有罪之陳述，
    經本院認合於刑事訴訟法第273條之1第1 項之規定，適用簡
    式審判程序，合先敘明。
二、認定犯罪事實所根據的證據及理由：
（一）訊據被告對於前開過失致死之犯罪事實，迭於警詢、偵訊
      、本院準備程序、審理中均自白不諱（見99年度相字第64
      6 號相驗卷【下稱相驗卷】第10至12、37至38頁、本院卷
      第40至45頁）。
（二）核予證人鍾永杜於警詢、偵查中之證述（見相驗卷第5 至
      9、39至40頁），大致相符。
（三）復有新竹縣政府警察局道路交通事故現場圖、道路交通事
      故調查報告表（一）、（二）各1份、現場及車損照片38
      張存卷可稽（見相驗卷第13至15、21至35頁）。
（四）另有竹東榮民醫院診斷證明書、臺灣新竹地方法院檢察署
      勘驗筆錄、相驗屍體證明書、法醫檢驗報告書各1份存卷
      可佐（見相驗卷第36、41、85至93頁）。
（五）按行車速度，應依速限標誌或標線之規定行駛。又按汽車
      行駛時，駕駛人應注意車前狀況，並隨時採取必要之安全
      措施，道路交通安全規則第93條第1項、第94條第3項分別
      有明文規定。查案發當時依卷附上開道路交通事故現場圖
      、調查報告表（一）、（二）及現場照片可知，當時天候
      晴，夜間有照明，柏油路面乾燥無缺陷，無障礙物，視距
      良好，無不能注意之情事，其竟仍於前開時、地未注意車
      前狀況，且明知該路段速限時速60公里，竟仍以時速80公
      里超速行駛，因閃避路上人孔蓋而撞及行走在慢車道旁之
      被害人鍾賴清蘭倒地，致被害人鍾賴清蘭受有肝臟撕裂傷
      ，而造成出血性休克，經送醫救治，仍急救無效，於99年
      10月4日晚上11時2分死亡，顯然被告係因未注意車前狀況
      及超速駕駛所造成，其對於本件車禍之發生確有過失。又
      被害人鍾賴清蘭因本件車禍事故而死亡，有上開醫院診斷
      證明書、臺灣新竹地方法院檢察署相驗屍體證明書、法醫
      檢驗報告書各1 份、照片38張在卷可稽，則被告之過失行
      為與被害人鍾賴清蘭死亡間，顯有相當因果關係。
（六）綜上，被告上開自白內容確與事實相符，堪足採信；被告
      所犯過失致死之犯行，事證明確，堪予認定，自應依法予
      以論罪科刑。
三、論罪科刑：
（一）核被告詹森雄所為，係犯刑法第276條第1項之過失致人罪
      。
（二）查案發當時，前往處理上開車禍案件之新竹縣政府警察局
      橫山分局芎林分駐所員警劉士銘雖填載詹森雄之姓名於道
      路交通事故肇事人自首情形紀錄表上（見相驗卷第17頁）
      ，惟經本院依職權向員警劉士銘訊問，劉士銘稱被告當時
      事發後受到驚嚇且亦有受傷，伊到現場處理時，被告並無
      自行表明為肇事者，是警方詢問時才表明，自首情形紀錄
      表是一人一表，故本件關於被告部分亦填寫紀錄1 紙，伊
      認為被告並無自首，應無自首之適用等語，有本院公務電
      話紀錄表1 紙附卷可憑（見本院卷第47頁），是被告並無
      在該管公務員發覺犯罪前，表明自首並願接受裁判之意思
      ，自與自首規定不符，附此敘明。
（三）爰審酌被告因超速行駛且未注意車前狀況之被害人鍾賴清
      蘭行走在路旁，肇致本件交通事故，而使被害人受有上開
      傷害經送醫仍不治死亡，對其家屬造成無可彌補之創傷，
      情節嚴重，惡性非輕，實值非難，參以被告現職為中華科
      技大學學生，其雖有與被害人家屬就過失致死部分洽談損
      害賠償事宜，然因賠償金額，未能達成一致，而未成立和
      解等情，兼衡被害人家屬之傷痛未能撫平，及被告犯後始
      終坦承犯行之態度及公訴人具體求刑有期徒刑7 月，本院
      認為適當等一切情狀，量處如主文所示之刑，以資懲儆。
四、據上論斷，應依刑事訴訟法第273條之1第1項、第299條第 1
    項前段，刑法第276條第1項，刑法施行法第1條之1第1 項、
    第2項前段，判決如主文。
本案經檢察官邱志平到庭執行職務。
中    華    民    國   100    年    9     月    9     日
                     刑事第九庭  法  官     邱忠義
以上正本證明與原本無異。
如不服本判決，應於判決送達後10日內向本院提出上訴書狀。上
訴書狀應敘述具體理由，未敘述上訴理由者，應於上訴期間屆滿
後20日內補提理由書狀於本院（均須按他造當事人之人數附繕本
）「切勿逕送上級法院」。
中    華    民    國   100    年    9     月    9     日
                                 書記官     吳美雲
附錄本案論罪科刑實體法條全文：
刑法第276 條第1 項：
因過失致人於死者，處2 年以下有期徒刑、拘役或2 千元以下罰
金。（罰金之貨幣單位改為新臺幣，並提高為30倍）